【裁判字號】    95,抗,49
【裁判日期】    950417
【裁判案由】    本票裁定強制執行
【裁判全文】
臺灣臺南地方法院民事裁定                95年度抗字第49號
抗  告  人  甲○○
                      號
相  對  人  遠東國際商業銀行股份有限公司
法定代理人  乙○○
非訟代理人  丙○○
上列抗告人因與相對人間准許本票裁定強制執行事件，對於中華
民國95年3月6日本院95年度票字第2456號裁定提起抗告，本院裁
定如下：
    主      文
抗告駁回。
抗告程序費用新臺幣壹仟元由抗告人負擔。
    理      由
一、按在票據上簽名者，依票上所載文義負責；又執票人向本票
    發票人行使追索權時得聲請法院裁定後強制執行，票據法第
    5條第1項及第123條分別定有明文。
二、本件相對人主張：伊執有抗告人為發票人，如原裁定所示之
    本票一紙，並免除作成拒絕證書。詎經提示，請求給付新台
    幣60,000元而未獲付款，爰依票據法第123條規定聲請裁定
    許可強制執行等情，業據提出本票1紙附於原審卷為證，原
    裁定予以准許，即無不合。
三、抗告意旨略以：伊向相對人申請現金卡，不記得有簽本票，
    為何相對人持有抗告人簽發之本票。又抗告人與金融機關間
    之債務關係，已經透過協商機制，向最大債權銀行台新銀行
    申請協商，且已經通過，則其他債權銀行應依台新銀行之通
    知停止追索債務，相對人向抗告人追索債務，於法不合，為
    此提起抗告云云。惟按本票執票人，依票據法第123條規定
    ，聲請法院裁定許可對發票人強制執行，係屬非訟事件，此
    項聲請之裁定，及抗告法院之裁定，僅依非訟事件程序，以
    審查強制執行許可與否，並無確定實體上法律關係存否之效
    力，如發票人就票據債務之存否有爭執時，應由發票人提起
    確認之訴，以資解決（最高法院57年台抗字第76號判例及同
    院83年度台抗字第227號裁定參照）。易言之，本票准許強
    制執行之裁定，屬非訟事件裁定，為裁定之法院僅就本票為
    形式上之審查，無從審酌屬於實體上法律關係之事由，抗告
    法院就本票裁定強制執行事件，應僅就形式審查，不得審酌
    抗告人關於實體事項之抗辯事由。經查抗告人既為發票人，
    自應負發票人之責任，且經本院依形式上審核相對人執以聲
    請裁定強制執行之本票，亦無不應予准許之情形；況依前揭
    說明，縱令其所稱屬實，或有其他之抗辯、或實質上之法律
    爭執，亦係實體上問題，應另行起訴解決，其提起抗告為無
    理由，應予駁回。
四、據上論結，本件抗告為無理由，依非訟事件法第46條、第21
    條第2項、第24條第1項，民事訴訟法第495條之1第1項、第
    449 條第1項、第78條，裁定如主文。
中    華    民    國    95    年    4     月    17    日
                  民事第三庭    審判長法  官   張季芬
                                      法  官   陳杰正
                                      法  官   田幸艷
以上正本證明與原本無異
如不服本裁定，僅得於收受本裁定正本送達後10日內，以適用法
規顯有錯誤為理由，向本院提出再抗告狀，（須附繕本一份及
繳納再抗告裁判費新台幣1,000元），經本院許可後始可再抗告。
中    華    民    國    95    年    4     月    17    日
                                      書記官   蘇家楹


司法院資訊處製作；財團法人民間司法改革基金會備份。
